【裁判字號】    95,訴,3390
【裁判日期】    951130
【裁判案由】    毒品危害防制條例
【裁判全文】
臺灣板橋地方法院刑事判決              95年度訴字第3390號
公  訴  人  臺灣板橋地方法院檢察署檢察官
被      告  甲○○
                    （另案於臺灣臺北監獄臺北分監執行中）
上列被告因毒品案件，經檢察官提起公訴（95年度毒偵字第6539
號），本院改依簡式審判程序審理，判決如下：
    主  文
甲○○施用第一級毒品，處有期徒刑拾壹月；扣案之第二級毒品
安非他命（淨重零點壹公克）沒收銷燬之，包裝上開安非他命空
包裝沒收之。
    事  實
一、甲○○前因施用毒品案件，經本院裁定送觀察、勒戒後，認
    無繼續施用毒品傾向，於民國93年6 月21日釋放出所，同日
    經臺灣板橋地方法院檢察署檢察官以93年度核退毒偵字第21
    8 號、93年度偵字第2716號為不起訴處分確定；另再因施用
    毒品，經本院於95年5 月25日以95年度訴字第212 號判處有
    期徒刑10月在案。詎甲○○猶未戒除毒癮，於觀察勒戒執行
    完畢後5 年內，仍基於混合施用第1 級毒品及第2 級毒品犯
    意，於95年9 月17日為警查獲前之某時許，在臺北縣中和市
    ○○路150 巷2 弄4 號5 樓住處等處，將海洛因及安非他命
    混合之方式施用。嗣於95年9 月17日下午5 時20分許，為警
    在臺北縣中和市○○路150 巷2 弄口查獲，並扣得其所有供
    施用之毒品安非他命（淨重0.1公克），因悉上情。
二、案經臺北縣政府警察局海山分局移送臺灣板橋地方法院檢察
    署檢察官偵查起訴。
    理  由
一、按除被告所犯為死刑、無期徒刑、最輕本刑為3 年以上有期
    徒刑之罪或高等法院管轄第1 審案件者外，於第1 次審判期
    日前之準備程序進行中，被告先就被訴事實為有罪之陳述時
    ，審判長得告知被告簡式審判程序之旨，並聽取當事人、代
    理人、辯護人及輔佐人之意見後，裁定進行簡式審判程序，
    刑事訴訟法第273 條之1 第1 項定有明文。經核本件被告甲
    ○○所犯係死刑、無期徒刑、最輕本刑為3 年以上有期徒刑
    以外之罪，其於準備程序中就被訴事實為有罪之陳述，經法
    官告知簡式審判程序之旨，並聽取公訴人及被告之意見後，
    本院合議庭認宜進行簡式審判程序，爰依首揭規定合議裁定
    由受命法官獨任進行簡式審判程序，合先敘明。
二、上揭事實，業據被告甲○○坦承不諱，且被告於上揭時地為
    警查獲後所採集之尿液，經送臺灣檢驗科技股份有限公司以
    酵素免疫分析法及氣相層析質譜儀分析法檢驗，均分別呈嗎
    啡及安非他命類陽性反應，有上開公司濫用藥物尿液檢驗報
    告1 份在卷可考，復有如事實欄所述之扣案物品可資佐憑，
    是被告之自白與事實相符，其施用第1 級毒品海洛因及第2
    級毒品安非他命之犯行洵堪認定。又被告前因施用毒品案件
    ，經本院裁定送觀察、勒戒後，認無繼續施用毒品傾向，於
    93年6 月21日釋放出所，並於同日經臺灣板橋地方法院檢察
    署檢察官為不起訴處分確定，此有臺灣高等法院被告前案紀
    錄表在卷可佐，其於觀察、勒戒執行完畢釋放後，5 年內再
    犯施用毒品之犯行已堪認定。
二、核被告甲○○所為，係違反毒品危害防制條例第10條第1 項
    之施用第1 級毒品罪，及同條第2 項之施用第2 級毒品罪；
    其持有第1 級毒品海洛因及第2 級毒品安非他命之低度行為
    分別為施用之高度行為所吸收，均不另論罪。被告供稱係將
    海洛因及安非他命混合施用等語，衡諸一般醫界實務經驗，
    甲基安非他命或海洛因大多分開使用。下列幾個情況會有混
    用時候：1.有些海洛因使用者喜好加入甲基安非他命以增加
    其舒暢感覺，2.原先使用甲基安非他命者開始嘗試使用海洛
    因時，3.有些海洛因成癮者偶而會施用安非他命來消除海洛
    因戒斷時出現之不舒服症狀，4.有些海洛因被販毒者加入甲
    基安非他命以增加其重量。因此，在上述之第1 及第2 情況
    下，較為常見甲基安非他命和海洛因同時放玻璃球內燒烤吸
    用。這兩種藥物同時施用不會引起排斥，甚至在快感方面有
    被加強的可能等情，此已為一般醫界之認知經驗（行政院國
    軍退除役官兵輔導委員會臺北榮民總醫院93年5 月11日北總
    內字第0930023372號函參照），是被告所稱混合施用一節尚
    非不可能，被告所為應屬以1 行為觸犯上開2 罪名，為想像
    競合犯，依刑法第55條之規定，應從重之施用第1 級毒品罪
    處斷；公訴人認被告所犯上開2 罪應分論併罰，尚有未洽，
    而檢察官於本院並闡述依被告之陳述為準等情（見本院95年
    11月22日準備程序筆錄），附帶敘明。爰審酌被告素行，又
    前經觀察勒戒後，仍未戒斷而再為本件施用毒品犯行，顯見
    其自制力欠佳，復徵其施用毒品次數、情節輕重、混合施用
    2 種毒品之情狀，並前案判處罪刑及犯罪後尚能坦承犯行等
    一切情狀，量處如主文所示之刑。至扣案之安非他命1 包（
    淨重0.1 公克）係違禁物，依法諭知沒收銷燬之；另包裝上
    開安非他命之空包裝，均係防潮、便於攜帶之用，尚非與毒
    品無法分析，且為被告所有供犯罪所用之物，爰依刑法第38
    條第1 項第2 款，宣告沒收之。
據上論斷，應依刑事訴訟法第273 條之1 第1 項、第299 條第1
項前段，毒品危害防制條例第10條第1 項、第2 項、第18條第1
項前段，刑法第11條前段、第55條、第38條第1 項第2 款，判決
如主文。
本案經檢察官王家春到庭執行職務。
中    華    民    國    95    年    11    月    30    日
                        刑事第2 庭法  官  黎錦福
上列正本證明與原本無異。
如不服本判決，應於判決送達後10日內向本院提出上訴狀 (應附
繕本)，上訴於臺灣高等法院。
                                  書記官  蔡麗春
中    華    民    國    95    年    11    月    30    日
附錄本判決論罪法條
毒品危害防制條例第10條
施用第一級毒品者，處6 月以上5 年以下有期徒刑。
施用第二級毒品者，處3 年以下有期徒刑。


司法院資訊處製作；財團法人民間司法改革基金會備份。
